臺灣高等法院臺南分院刑事裁定
111年度聲字第300號
聲  請  人  臺灣高等檢察署臺南檢察分署檢察官
受  刑  人  吳容合



上列聲請人因受刑人數罪併罰有二裁判以上，聲請定其應執行之
刑（111年度執聲字第153號），本院裁定如下：
    主  文
吳容合所犯如附表所示之罪所處之刑，應執行有期徒刑伍年肆月
。
    理  由
一、聲請意旨略以：上列受刑人吳容合因稅捐稽徵法等數罪，先
    後經判決確定如受刑人定應執行刑案件一覽表（即附表），
    應依刑法第53條、第51條第5款規定，定其應執行之刑，爰
    依刑事訴訟法第477條第1項聲請裁定等語。
二、按裁判確定前犯數罪者，併合處罰之，但得易科罰金之罪與
    不得易科罰金之罪，不在此限。前項但書情形，受刑人請求
    檢察官聲請定應執行刑者，依第51條規定定之；數罪併罰，
    有二裁判以上者，依第51條規定，定其應執行之刑；數罪併
    罰，分別宣告其罪之刑，宣告多數有期徒刑者，於各刑中之
    最長期以上，各刑合併之刑期以下，定其刑期，但不得逾30
    年；依刑法第53條及第54條應依刑法第51條第5款至第7款之
    規定，定其應執行刑者，由該案犯罪事實最後判決之法院之
    檢察官，聲請該法院裁定之。刑法第50條第1項第1款、第53
    條、第51條第5款，刑事訴訟法第477條第1項分別定有明文
    。準此，如受刑人所犯數罪中有得易科罰金之罪與不得易科
    罰金之罪時，應繫乎受刑人之請求與否，而非不問受刑人之
    利益與意願，一律併合處罰之。
三、次按刑事訴訟法第370條第2項、第3項，已針對第二審上訴
    案件之定應執行之刑，明定有不利益變更禁止原則之適用。
    而分屬不同案件之數罪併罰有應更定執行刑之情形，倘數罪
    之刑，曾經定其執行刑，再與其他裁判宣告之刑定其執行刑
    時，在法理上亦應同受此原則之拘束，是以，另定之執行刑
    ，其裁量所定之刑期，不得較重於前定之執行刑加計後裁判
    宣告之刑之總和（最高法院109年度台抗字第2050號裁定參
    照）。再數罪併罰中之一罪，雖得易科罰金，惟因與不得易
    科之他罪併合處罰結果而不得易科罰金時，原可易科罰金部
    分所處之刑，自亦無庸為易科罰金折算標準之記載，有司法
    院釋字第144號解釋意旨可參。
四、經查，受刑人因犯附表所示4罪，先後經判處如附表所示之
    刑確定，附表編號2至4之犯罪時間，均在附表編號1所示之
    罪判決確定日前，且本院為附表編號3、4所示最後事實審法
    院，有各該歷審判決書及臺灣高等法院被告（即受刑人）前
    案紀錄表在卷可參。次查，附表編號1、2之宣告刑得易科罰
    金，附表編號3、4之宣告刑均不得易科罰金，已據受刑人請
    求檢察官向本院聲請定其應執行之刑，有數罪併罰聲請狀可
    稽（本院卷第11頁）。參諸前揭說明，檢察官以本院為犯罪
    事實最後判決之法院，依受刑人之請求向本院聲請定其應執
    行之刑，於法有據，應予准許。
五、爰審酌受刑人所犯附表編號1、2之罪均係違反稅捐稽徵法第
    47條第1項第1款之逃漏稅捐罪，具同質性，犯罪類型、手段
    及侵害之法益相同，所犯附表編號3之罪名為修正前刑法第3
    39條第1項詐欺取財罪，附表編號4之罪名為修正前刑法第33
    9條第1項詐欺取財罪與103年2月7日生效之食品安全衛生管
    理法第49條第1項之罪，依想像競合犯從一重論以食品安全
    衛生管理法第49條第1項之販賣攙偽或假冒食品罪，附表編
    號3、4與前述附表編號1、2之罪，犯罪類型不同，行為態樣
    、侵害之法益迥異，而附表編號3、4之罪，具有相當關聯性
    ，犯罪手段、動機相同，所為影響食品安全，危及國民健康
    。兼衡受刑人所犯附表數罪的整體評價、犯罪時間長短、應
    受非難及矯治程度、刑罰經濟與公平、比例原則，各罪定應
    執行刑之外部界限（即各宣告刑中刑期最長之有期徒刑3年2
    月以上，各刑合併之有期徒刑為6年2月），及不利益變更禁
    止原則之內部界限（編號1、2曾定應執行刑有期徒刑6月，
    編號3、4曾定應執行刑有期徒刑5年），兼衡受刑人對於本
    案定應執行刑表示無意見，有受刑人陳述意見調查表在卷可
    參，爰定其應執行之刑如主文所示。
六、聲請書更正部分
  ㈠聲請書附表編號3犯罪日期誤繕為「101/01/03~103/05/14」
    ，應更正為「101/01/03~101/07/27」（見本院105年度矚上
    訴字第639號確定判決附表一之㈠）。
　㈡聲請書附表編號4犯罪日期誤繕為「103/02/14~103/05/27」
    ，應更正為「103/02/14~103/05/14」（見本院105年度矚上
    訴字第639號確定判決附表一之㈡）。
七、受刑人所犯附表編號1、2之罪，原雖得易科罰金，惟因與不
    得易科罰金之其餘之罪併合處罰結果而不得易科罰金時，已
    無庸為易科罰金之記載，附此敘明。
八、依刑事訴訟法第477條第1項，刑法第53條、第51條第5款、
    第50條第2項，裁定如主文。
中　　華　　民　　國　　111 　年　　4 　　月　　26　　日
                  刑事第六庭    審判長法  官  張瑛宗
                                      法  官  李秋瑩
                                      法  官  林逸梅
以上正本證明與原本無異。
如不服本裁定，應於收受本裁定後五日內向本院提出抗告狀。
                                      書記官  施淑華
中　　華　　民　　國　　111 　年　　4 　　月　　26　　日